臺灣嘉義地方法院民事判決
110年度嘉小字第671號
原      告  陳嘉宏  
被      告  田宗德  
上列當事人間請求侵權行為損害賠償事件，本院於民國110年8月
11日言詞辯論終結，判決如下：
    主 　　 文
原告之訴駁回。
訴訟費用新臺幣1,000元由原告負擔。
    事實及理由
一、原告主張略以：
（一）被告於民國110年3月6日16時1分許，駕駛車牌號碼00-000
      0自用小客車（下稱A車）行經嘉義縣六腳鄉蒜頭村樹仁路
      與朴子溪自行車道路口處，而原告駕駛車牌號碼0000-00
      自用小客車（下稱系爭車輛）於路口停紅燈，A車在系爭
      車輛後，綠燈時，A車不顧道路狹窄，車前狀況又有系爭
      車輛，仍故意直衝致擦撞系爭車輛左前保桿而受有損害。
（二）系爭車輛經送聯輝汽車保養廠進行維修，所必要修復費用
      合計新臺幣（下同）7,000元（含工資2,200元、烤漆5,00
      0元），特提起本件訴訟。
（三）原告當時靠邊之原因是因為路口關係，如果有南北向之人
      要轉過來比較好過，原告有打方向燈，原告起步被告要超
      車，才會擦撞到系爭車輛，A車在系爭車輛後面就要注意
      車前狀況等語。
（四）並聲明：1.被告應給付原告7,200元。2.訴訟費用由被告
      負擔。
二、被告答辯略以：被告當時看到系爭車輛停在路邊，系爭車輛
    前面沒有車，但是停放在紅綠燈有一段距離，被告認為原告
    是路邊停車，所以被告就從旁邊開過去，當時原告從路邊起
    步，因此擦撞到A車右後輪，情形就是如此，被告跟警察當
    時也是這樣講等語。並聲明：請求駁回原告之訴。
三、得心證之理由：
（一）原告主張被告於上開時、地駕駛A車，與系爭車輛發生碰
      撞，致系爭車輛受損，經送廠修繕後，原告支出修復費用
      7,200元（含工資2,200元、烤漆5,000元）等情，業據原
      告提出嘉義縣警察局道路交通事故當事人登記聯單、道路
      交通事故現場圖、初步分析研判表、道路交通事故當事人
      住址資料申請書、聯輝汽車保養廠估價單、車損照片等件
      為證（見本院卷第11至29頁），並有本院向嘉義縣警察局
      朴子分局調取本件交通事故資料在卷可稽（見本院卷第43
      至63頁），且為被告所不爭執，應堪信為真實。
（二）按因故意或過失，不法侵害他人之權利者，負損害賠償責
      任，民法第184條第1項前段定有明文。民法第184第1項前
      段規定侵權行為以故意或過失不法侵害他人之權利為成立
      要件，故主張對造應負侵權行為責任者，應就對造之有故
      意或過失負舉證責任（最高法院106年度台上字第1738號
      判決意旨參照）。次按，行車前應注意起駛前應顯示方向
      燈，注意前後左右有無障礙或車輛行人，並應讓行進中之
      車輛行人優先通行，道路交通安全規則第89條第1項第7款
      亦有明文。本件原告主張被告有疏未注意車前狀況之行車
      過失，而擦撞原告駕駛之系爭車輛，因而受有損害等語，
      惟為被告否認，並以前揭情詞置辯。經查：
    1.原告於警詢時陳稱：伊駕駛系爭車輛於上揭時地停等紅燈
      ，號誌變綠燈時，伊準備要前進時，後方的A車就直接衝
      過來，擦撞系爭車輛左前車頭等語。被告於警詢時則自述
      略以：當時伊沿著朴子溪自行車道旁道路直行，於肇事地
      點發現前方路旁有停靠系爭車輛，當時是綠燈，其要往左
      開沒有打方向燈，伊經過時就聽到擦撞聲，立即停車，致
      伊車損等語（見本院卷第57至63頁）。
    2.再參諸警方所繪製之道路交通事故現場圖，以及現場照片
      12張（見本院卷第45、51至55頁），A車車頭距離紅綠燈
      尚有7公尺，而A車車尾距離系爭車輛右前車頭尚有3.6公
      尺，則系爭車輛停放位置距離紅綠燈為10.6公尺（計算式
      ：7＋3.6＝10.6）加上A車車長之遠，況原告到庭自承當時
      伊前面沒有車子等語（見本院卷第94頁），則系爭車輛距
      離紅綠燈之距離，顯然與一般行駛中車輛停等紅燈之情形
      相差甚遠。復衡酌系爭車輛於事故發生之時，停放位置非
      常接近右側路面邊線，且依現場照片所示，系爭車輛於事
      故發生之時，車頭係往左偏之現狀。從而，原告將系爭車
      輛停放於距離紅綠燈10.6公尺加上A車車長之處，且非常
      接近右側路面邊線，於事故發生之時，為車頭往左偏之狀
      態，堪認原告所駕駛之系爭車輛當時並非停等紅燈，而應
      係靜止停放於路邊之狀態，依前揭規定，原告駕駛系爭車
      輛自路邊起駛，自應顯示方向燈，並注意前後左右有無障
      礙或車輛行人，並應讓行進中之車輛優先通行，然原告並
      無不能注意之情事，而於起始時未顯示方向燈，亦未禮讓
      行進中之A車先行，致被告駕駛A車於行經系爭車輛左側時
      ，擦撞系爭車輛左前車頭，足認原告為本件肇事之原因，
      被告則無肇事因素。
    3.原告雖主張其係停等紅燈，靠邊是因為路口關係，如果有
      南北向之人要轉過來比較好過，原告有打方向燈云云。然
      查，原告並未提出相關事證佐證其當時確有顯示方向燈，
      況系爭車輛前方並無其他停等紅燈之車輛，卻離紅綠燈已
      達10.6公尺加上A車車身之遠，且原告於起步時，甚至係
      將車頭往左偏後行駛，原告主張顯與常情有違，難認可採
      。
四、綜上所述，本件原告以其所有之系爭車輛受有損害，請求被
    告負侵權行為損害賠償責任，惟被告就本件事故之發生並無
    故意或過失，是原告主張被告應給付原告7,200元，為無理
    由，應予駁回。
五、本件事證已臻明確，兩造其餘攻擊防禦方法及證據，核與判
    決之結果不生影響，爰不一一論列。
六、訴訟費用負擔之依據：民事訴訟法第78條。並依同法第436 
    條之19第1項規定，確定訴訟費用之負擔如主文第2項所示。
中    華    民    國   110    年     8    月    25    日
                  臺灣嘉義地方法院嘉義簡易庭
                                  法  官  陳寶貴
以上正本係照原本作成。
如對本判決上訴，須於判決送達後20日內向本庭（嘉義市○○路00
0○0號）提出上訴狀（均須按他造當事人之人數附繕本）。如委
任律師提起上訴者，應一併繳納上訴審裁判費。
民事訴訟法第436條之24第2項規定：對小額程序之第一審裁判之
上訴或抗告，非以其違背法令為理由，不得為之。
中　　華　　民　　國　　110 　年　　8 　　月　　25　　日
                                  書記官  江靜盈